臺灣臺北地方法院民事裁定  
111年度補字第2071號
原      告  張明彥  
被      告  周孝坤  
上列當事人間請求遷讓房屋等事件，本院裁定如下：
　　主　文
本件訴訟標的價額核定為新臺幣參拾壹萬捌仟伍佰元。
原告應於本裁定送達後五日內，繳納第一審裁判費新臺幣參仟肆
佰貳拾元，逾期未繳，即駁回其訴。
　　理　由
一、按訴訟標的之價額，由法院核定。核定訴訟標的之價額，以
    起訴時之交易價額為準；無交易價額者，以原告就訴訟標的
    所有之利益為準。以一訴主張數項標的者，其價額合併計算
    之。但所主張之數項標的互相競合或應為選擇者，其訴訟標
    的價額，應依其中價額最高者定之。以一訴附帶請求其孳息
    、損害賠償、違約金或費用者，不併算其價額，民事訴訟法
    第77條之1第1項、第2項、第77條之2分別定有明文。又房屋
    及土地為各別之不動產，各得單獨為交易標的，故房屋所有
    權人對無權占有人請求遷讓交還房屋之訴，應以房屋起訴時
    之交易價額為準，核定其訴訟標的價額，而不應將房屋坐落
    之土地價額併算在內。另以一訴同時請求返還租賃物，及請
    求積欠之租金，其訴訟標的並非同一，且無主從關係，應併
    計其價額。
二、經查，原告主張兩造間之租賃契約業經其以被告欠租為由而
    終止，起訴聲明：㈠被告應將坐落臺北市○○區○○路0段0號房
    屋（下稱系爭房屋）騰空遷讓返還原告。㈡被告應給付原告
    欠租（新臺幣）24萬元，並自民國111年8月起至遷讓系爭房
    屋之日止，按月給付原告3萬元，並繳納營業用之水電費。
    其訴之聲明第1項請求被告遷讓返還系爭房屋部分，因系爭
    房屋未辦保存登記，其市價通常較有保存登記之房屋為低，
    而房屋之課稅現值既為政府機關評定當年度不動產價額之標
    準，自非不得作為認定系爭房屋交易價額之依據。系爭房屋
    之課稅現值為7萬8,500元，有本院依職權調取之系爭房屋11
    1年稅籍證明書可稽，是系爭房屋之交易價額即為7萬8,500
    元。又訴之聲明第2項請求給付租金24萬元部分，與第一項
    請求無主從關係，應併計其價額，另請求自111年8月起至遷
    讓返還系爭房屋之日止按月給付3萬元及水電費部分，依其
    起訴狀所載係請求相當於租金之不當得利（見起訴狀第3頁
    ），屬附帶請求，不併計其價額。
三、是以，本件訴訟標的價額核定為31萬8,500元（計算式：7萬
    8,500元+24萬元=31萬8,500元），應徵第一審裁判費3,420
    元。茲依民事訴訟法第249條第1項第6款、第1項但書規定，
    限原告於收受本裁定送達5日內補繳，逾期不繳，即駁回其
    訴。　
中　　華　　民　　國　　111 　年　　11　　月　　8 　　日
                  民事第六庭  審判長法　官　許純芳
　　　　　　　　　
　　　　　　　　　　　　　　　　　　法　官　林春鈴
　　　　　　　　　
　　　　　　　　　　　　　　　　　　法　官　許柏彥
以上正本係照原本作成。
如不服本裁定關於核定訴訟標的價額部分，應於送達後十日內向
本院提出抗告狀，並繳納抗告費新臺幣一千元；其餘關於命補繳
裁判費部分，不得抗告。
中　　華　　民　　國　　111 　年　　11　　月　　8 　　日
                                    書記官  蔡庭復